臺灣臺南地方法院刑事判決
             111年度易緝字第19號
公  訴  人  臺灣臺南地方檢察署檢察官
被      告  曾國豐





上列被告因竊盜案件，經檢察官提起公訴（110 年度偵緝字第10
6 號），被告於準備程序時就被訴事實為有罪之陳述，經合議庭
裁定由受命法官獨任行簡式審判程序，判決如下：
    主  文
曾國豐犯攜帶兇器竊盜罪，處有期徒刑柒月。未扣案之犯罪所得
吊飾商品貳只沒收，於全部或一部不能沒收或不宜執行沒收時，
追徵其價額。
    事  實
一、曾國豐意圖為自己不法之所有，基於毀損及竊盜之犯意，於
    民國109 年8 月3 日上午5 時30分許，駕駛車牌號碼00-000
    0 號自用小客車（未懸掛車牌），前往臺南市○市區○○路0 ○
    0 號由李銘澤開設之夾娃娃機店內，先持客觀上具危險性、
    可供作為兇器使用之鐵製工具「中心衝」，敲裂其中1 台夾
    娃娃機檯之玻璃，再以戴有手套之右手推破該破裂之玻璃，
    以此方式損壞該夾娃娃機檯後，伸手入內竊取由李銘澤管領
    、擺放在該機檯內之吊飾商品2 只（價值共約新臺幣【下同
    】3,000 元），得手後旋即駕駛原車逃逸。嗣經李銘澤發現
    商品失竊，報警處理，經警調閱監視器，始循線查悉上情。
    　
二、案經李銘澤訴由臺南市政府警察局善化分局報告臺灣臺南地
    方檢察署檢察官偵查起訴。
    理  由
壹、程序事項：
    被告曾國豐所犯者，非為死刑、無期徒刑、最輕本刑為3 年
    以上有期徒刑之罪，亦非高等法院管轄第一審案件，其於準
    備程序進行中，就被訴事實為有罪之陳述（易緝字卷第9 頁
    ），經依法告知其簡式審判程序之旨，並聽取當事人之意見
    後，合議庭爰依刑事訴訟法第273 條之1 第1 項之規定，裁
    定進行簡式審判程序。且依刑事訴訟法第273 條之2 規定，
    不受同法第159 條第1 項、第161 條之2 、第161 條之3 、
    第163 條之1及第164 條至第170 條所規定證據能力認定及
    調查方式之限制，合先敘明。
貳、實體事項：
一、認定事實所憑之證據及理由：
　  上揭犯罪事實，業據被告於偵訊、準備及審理程序中均坦承
    不諱（偵卷第42頁至第43頁，易緝字卷第9 頁、第14頁、第
    16頁至第17頁），核與證人即告訴人李銘澤於警詢中之證述
    情節大致相符（警卷第2 頁至第5 頁），並有指認犯罪嫌疑
    人紀錄表、犯罪嫌疑人指認表、車牌號碼00-0000 號自用小
    客車之車輛詳細資料報表各1 份、現場照片5 張、路口及現
    場監視器錄影畫面截圖32張在卷可稽（警卷第6 頁至第28頁
    ），足認被告上開任意性之自白與事實相符，應可採信。本
    件事證明確，被告犯行洵堪認定，應予依法論科。
二、論罪科刑：
　㈠按刑法第321 條第1 項第3 款之攜帶兇器竊盜罪，係以行為
    人攜帶兇器竊盜為其加重條件，此所謂兇器，其種類並無限
    制，凡客觀上足對人之生命、身體、安全構成威脅，具有危
    險性之器械均屬之。查本件被告持以破壞夾娃娃機檯玻璃之
    鐵製工具「中心衝」，係鐵工使用之工具，其內裝設有彈簧
    ，外部則為鐵製材質，構造類似螺絲起子尖銳部分，本件被
    告係利用彈簧將鐵製尖銳部分彈出之作用原理，敲裂上開夾
    娃娃機檯之玻璃等情，業據被告供承在卷（偵緝字卷第42頁
    ，易緝字卷第17頁），倘持以對人攻擊，客觀上當足以對人
    之生命、身體、安全構成威脅，核屬具危險性之器械，自屬
    兇器無訛。是核被告所為，係犯刑法第354 條之毀損罪及同
    法第321 條第1 項第3 款之攜帶兇器竊盜罪。被告基於同一
    行竊目的，依上述方式破壞夾娃娃機檯玻璃後，竊取其內財
    物，堪認係以一行為同時觸犯上開2 罪名，為想像競合犯，
    應依刑法第55條規定，從一重之攜帶兇器竊盜罪處斷。
　㈡被告前因竊盜、贓物等案件，經臺灣新竹地方法院以103 年
    度易字第379 號判決判處有期徒刑5 月、3 月，應執行有期
    徒刑7 月確定，被告於105 年6 月4 日假釋出監，並於106 
    年2 月18日假釋期滿未經撤銷，以已執行完畢論（下稱前案
    ），被告於受前案徒刑之執行完畢後，5 年以內故意再犯本
    件有期徒刑以上之罪，核與刑法第47條第1 項所定累犯之要
    件相符。被告上開構成累犯之事實及應加重其刑之事項，業
    據檢察官主張明確，且提出刑案資料查註紀錄表、矯正簡表
    各1 份為證（偵緝字卷第55頁至第71頁、第77頁），並有臺
    灣高等法院被告前案紀錄表1 份在卷可查（易緝字卷第25頁
    至第47頁），均經本院踐行調查、辯論程序，自得作為論以
    累犯及裁量加重其刑之裁判基礎。衡酌上開前案與本案之犯
    罪類型、態樣及侵害之法益均相似，足認被告未因前案徒刑
    之執行完畢而有所警惕，本案犯罪之責任非難程度應予提升
    ，且依本案犯罪情節，並無應量處法定最低刑度之情形，即
    使依累犯規定加重其法定最低本刑，亦不致使行為人所承受
    之刑罰超過其所應負擔之罪責，即無司法院釋字第775 號解
    釋意旨所指應裁量不予加重最低本刑，否則將致罪刑不相當
    之情形，爰依刑法第47條第1 項規定，加重其刑，並依最高
    法院110 年度台上大字第5660號裁定意旨揭示之精簡裁判要
    求，尚無庸於判決主文為累犯之諭知，併予敘明。
　㈢爰以行為人之責任為基礎，審酌被告不思循正途獲取財物，
    竟持兇器破壞夾娃娃機檯玻璃後，竊取其內財物，對告訴人
    之財產造成損害，並危害社會治安，所為誠屬不該。復衡酌
    告訴人因本件毀損及竊盜犯行，合計共受有3,500 元至3,60
    0 元之財產損失，此據告訴人於警詢中證述明確（警卷第2 
    頁至第3 頁），足認本件犯罪所生之損害非微，且未經被告
    賠償填補損害。又被告除前已論以累犯之案件外，另有多次
    因竊盜、贓物、違反毒品危害防制條例等案件，經法院論罪
    科刑及執行完畢之紀錄，有臺灣高等法院被告前案紀錄表1 
    份在卷可參（易緝字卷第25頁至第47頁），素行非佳。兼衡
    被告犯後坦承犯行，尚具悔意，及於審理中自承為國中畢業
    之智識程度，未婚、無子女，入監前從事臨時工之工作，每
    月收入約1 萬多元，並與母親同住之家庭生活及經濟狀況（
    易緝字卷第18頁）等一切情狀，量處如主文所示之刑。
三、沒收部分：
　㈠本件被告竊得之吊飾商品2 只，為屬於被告之犯罪所得，未
    據扣案，應依刑法第38條之1 第1 項前段、第3 項規定，宣
    告沒收，並於部或一部不能沒收或不宜執行沒收時，追徵其
    價額。
　㈡至被告本件持以敲破夾娃娃機檯玻璃之鐵製工具「中心衝」1
     個，為屬於被告所有，供本件毀損及竊盜犯行所用之物等
    情，雖據被告供承在卷（易緝字卷第17頁），惟未經扣案，
    並據被告表示已經丟棄，復無證據顯示該物品尚屬存在，且
    該物為鐵工工作使用之物，單獨存在不具刑法上之非難性，
    倘予沒收、追徵，除另使刑事執行程序開啟之外，對於被告
    犯罪行為之不法、罪責及刑度之評價均無影響，對於沒收制
    度所欲達成或附隨之社會防衛亦無助益，堪認欠缺刑法上之
    重要性，應認無沒收、追徵之必要，爰依刑法第38條之2 第
    2 項規定，不予宣告沒收、追徵，附此敘明。
據上論斷，應依刑事訴訟法第273 條之1 第1 項、第299 條第1
項前段，刑法第354 條、第321 條第1 項第3 款、第55條、第47
條第1 項、第38條之1 第1 項前段、第3 項，刑法施行法第1 條
之1 第1 項，判決如主文。
本案經檢察官錢鴻明提起公訴，檢察官吳惠娟到庭執行職務。
中    華    民    國    111    年    7    月    5     日
                  刑事第一庭   法  官 陳品謙
以上正本證明與原本無異。
如不服本判決應於收受本判決後20日內向本院提出上訴書狀，並
應敘述具體理由。其未敘述上訴理由者，應於上訴期間屆滿後20
日內向本院補提理由書狀（均須按他造當事人之人數附繕本）「
切勿逕送上級法院」。 
　　　　　　　　　　　　　　　 書記官 趙建舜
中　　華　　民　　國　　111 　年　　7 　　月　　5 　　日
附錄本案論罪科刑法條：
中華民國刑法第321 條第1 項第3 款
犯前條第1 項、第2 項之罪而有下列情形之一者，處6 月以上5
年以下有期徒刑，得併科50萬元以下罰金：
三、攜帶兇器而犯之。

中華民國刑法第354 條
毀棄、損壞前2 條以外之他人之物或致令不堪用，足以生損害於
公眾或他人者，處2 年以下有期徒刑、拘役或1 萬5,000 元以下
罰金。